# Data Frame

데이터프레임은 R에서 가장 널리 사용되는 형식으로써, 각 컬럼이 다른 클래스를 가질 수 있습니다.

## 데이터프레임 생성하기


```{r}
df = data.frame (col1 = 1:3,
                 col2 = c ("this", "is", "text"),
                 col3 = c (TRUE, FALSE, TRUE),
                 col4 = c (2.5, 4.2, pi))

str(df)
```

col1은 숫자, col2는 팩터, col3는 논리연산자, col4는 숫자로 구성되어 있습니다. R에서는 문자형식을 자동으로 팩터로 인식하며, 이를 원하지 않을 경우 `stringsAsFactors = FALSE`를 입력합니다.

```{r}
df = data.frame (col1 = 1:3,
                 col2 = c ("this", "is", "text"),
                 col3 = c (TRUE, FALSE, TRUE),
                 col4 = c (2.5, 4.2, pi),
                 stringsAsFactors = FALSE)

str(df)
```

또한 벡터 혹은 리스트를 이용해 데이터프레임을 생성할 수도 있습니다.

```{r}
v1 = 1:3
v2 = c ("this", "is", "text")
v3 = c (TRUE, FALSE, TRUE)

data.frame (col1 = v1, col2 = v2, col3 = v3)
```

```{r}
l = list (item1 = 1:3,
          item2 = c ("this", "is", "text"),
          item3 = c (2.5, 4.2, 5.1))

l
```

```{r}
as.data.frame (l)
```

## 기존 데이터프레임에 데이터 추가하기

`cbind()` 함수를 통해 기존 데이터프레임에 새로운 열을 추가할 수 있습니다.

```{r}
df
v4 = c ("A", "B", "C")
```

```{r}
cbind(df, v4)
```

`rbind()` 함수를 사용할 경우 새로운 행을 추가할 수 있습니다. 주의할 점은 각 행의 클래스가 기존 데이터와 일치해야 합니다.

```{r}
v5 = c (4, "R", F, 1.1)
rbind(df, v5)
```

## 데이터프레임추출하기

데이터프레임 역시 대괄호를 이용해 데이터를 추출할 수 있으며, 공백으로 둘시 모든 행(열)을 선택하게 됩니다.

```{r}
df

df[2:3, ]
```

컬럼 이름을 통해 데이터를 선택할 수도있습니다.

```{r}
df[ , c('col2', 'col4')]
```

만일 하나의 열만 선택시 결과가 벡터 형태로 출력되며, drop = FALSE 인자를 추가해주면 데이터프레임의 형태가 유지되어 출력됩니다.

```{r}
df[, 2]
df[, 2, drop = FALSE]
```