# Date

날짜, 시간에 관련된 데이터는 R의 기본함수 및 `lubridate` 패키지를 이용해 쉽게 다룰 수 있습니다.

## 현재 날짜 및 시간 

```{r}
Sys.timezone()
Sys.Date()
Sys.time()
```

기본 함수를 통해 현재 타임존 및 날짜, 시간을 확인할 수 있습니다.

## 문자열을 날짜로 변경하기


```{r}
x = c('2015-07-01', '2015-08-01', '2015-09-01')
x_date = as.Date(x)
str(x_date)
```

`as.Date()` 함수를 이용할 경우, 문자열 형태가 Date로 변경됩니다.

```{r}
y = c('07/01/2015', '08/01/2015', '09/01/2015')
as.Date(y, format = '%m/%d/%Y')
```

YYYY-MM-DD 형태가 아닌 다른 형태로 입력된 경우, format을 직접 입력하여 Date 형태로 변경할 수 있습니다.

```{r}
library(lubridate)
ymd(x)
mdy(y)
```

`lubridate` 패키지를 이용할 경우 YYYY-MM-DD 형태는 `ymd()`, MM-DD-YYYY 형태는 `mdy()` 함수를 사용해 손쉽게 Date 형태로 변경할 수 있습니다. 이 외에도 lubridate에는 Date 형태로 변경하기 위한 다양한 함수가 존재합니다.

```{r, echo = FALSE}
library(kableExtra)

data.frame(
  '순서' = c('year, month, day',
           'year, day, month',
           'month, day, year',
           'day, month, year',
           'hour, minute',
           'hour, minute, second',
           'year, month, day, hour, minute, secod'),
  '함수' = c('ymd()', 'ydm()', 'mdy()', 'dmy()', 'hm()', 'hms()', 'ymd_hms()')
) %>% kable(booktabs = TRUE,
            align = "c") %>%
  kableExtra::kable_styling(bootstrap_options  = c("striped", "hover"))
```

## 날짜 관련 정보 추출

`lubridate` 패키지에는 날짜 관련 정보를 추출할 수 있는 다양한 함수가 존재합니다.

```{r, echo = FALSE}
library(kableExtra)

data.frame(
  '정보' = c('Year', 'Month', 'Week', 'Day of year', 'Day of month',
           'Day of week', 'Hour', 'Minute', 'Second', 'Time zone'),
  '함수' = c('year()', 'month()', 'week()', 'yday()', 'mday()',
           'wday()', 'hour()', 'minute()', 'second()', 'tz()')
) %>% kable(booktabs = TRUE,
            align = "c") %>%
  kableExtra::kable_styling(bootstrap_options  = c("striped", "hover"))
```

```{r}
x = c('2015-07-01', '2015-08-01', '2015-09-01')
```

```{r}
year(x)
month(x)
week(x)
```

`year()`, `month()`, `week()` 함수를 통해 년도, 월, 주 정보를 확인할 수 있습니다.

```{r}
z = '2015-09-15'
```

```{r}
yday(z)
mday(z)
wday(z)
```

`yday()`, `mday()`, `wday()` 함수는 각각 해당 년도에서 몇번째 일인지, 해당 월에서 몇번째 일인지, 해당 주에서 몇번째 일인지를 계산합니다.

```{r}
x = ymd('2015-07-01', '2015-08-01', '2015-09-01') 
x + years(1) - days(c(2, 9, 21))
```

날짜에서 년도와 월, 일자를 더하거나 빼는 계산 역시 가능합니다.

## 날짜 순서 생성하기

`seq()` 함수를 이용할 경우 날짜 벡터를 생성할 수도 있습니다.

```{r}
seq(ymd('2010-01-01'), ymd('2015-01-01'), by ='years')
```

2010년 1월 1일부터 2015년 1월 1일까지 1년을 기준으로 벡터가 생성됩니다.

```{r}
seq(ymd('2010-09-01'), ymd('2010-09-30'), by ='2 days')
```

지정 일수만큼 벡터를 생성할 수도 있습니다.

