# Matrix

## 행렬 생성하기

```{r}
m1 = matrix(1:6, nrow = 2, ncol = 3)
m1
```

`matrix()` 함수를 이용해 행렬을 생성할 수 있으며, nrow와 ncol을 통해 행과 열 갯수를 지정할 수 있습니다.


```{r}
m2 = matrix(letters[1:6], nrow = 2, ncol = 3)
m2
```

문자 형태로 이루어진 행렬 역시 생성할 수 있습니다. 그러나 숫자와 문자가 한 행렬 내에서 같이 사용될 수는 없습니다.

```{r}
v1 = 1:4
v2 = 5:8
```

```{r}
cbind(v1, v2)
rbind(v1, v2)
```

`cbind()` 함수는 열로 데이터를 합치며, `rbind()` 함수는 행으로 데이터를 합칩니다.

## 기존 행렬에 데이터 추가하기

`cbind()`와 `rbind()` 함수를 이용해 기존 행렬에 데이터를 추가할 수 있습니다.

```{r}
m1 = cbind(v1, v2)
m1
```

```{r}
v3 = 9:12
cbind(m1, v3)
```

## 행이름 및 열이름 추가하기

```{r}
m2 = matrix(1:12, nrow = 4, ncol = 3)
m2
```

```{r}
rownames(m2) = c('row1', 'row2', 'row3', 'row4')
m2
```

```{r}
colnames(m2) = c('col1', 'col2' ,'col3')
m2
```

`rownames()`와 `colnames()` 함수를 이용해 행 및 열이름을 직접 지정할 수 있습니다.

## 행렬 추출하기

행렬 역시 대괄호를 이용해 데이터를 추출할 수 있으며, 공백으로 둘시 모든 행(열)을 선택하게 됩니다.

```{r}
m2
m2[1:2, ]
m2[ , c(1,3)]
m2[1:2, c(1,3)]
```

만일 하나의 열만 선택시 결과가 벡터 형태로 출력되며, drop = FALSE 인자를 추가해주면 행렬의 형태가 유지되어 출력됩니다.

```{r}
m2[, 2]
m2[, 2, drop = FALSE]
```

